臺灣臺南地方法院臺南簡易庭民事判決
110年度南簡字第1163號
原      告  吳俊毅  

訴訟代理人  李孟仁律師(法扶律師)
被      告  莊大億  


上列當事人間請求侵權行為損害賠償事件，經本院於民國110年1
1月11日言詞辯論終結，判決如下：
    主      文
一、被告應給付原告新臺幣90,000元，及自民國110年7月15日起
    至清償日止，按週年利率百分之5計算之利息。
二、原告其餘之訴駁回。
三、訴訟費用新臺幣3,200元由被告負擔十分之三，餘由原告負
    擔。
四、本判決原告勝訴部分得假執行。但被告以新臺幣90,000元為
    原告預供擔保後，得免為假執行。
五、原告其餘假執行之聲請駁回。
    事實及理由
壹、程序部分：
一、按訴狀送達後，原告不得將原訴變更或追加他訴。但擴張或
    減縮應受判決事項之聲明者，不在此限；原告於判決確定前
    ，得撤回訴之全部或一部。但被告已為本案之言詞辯論者，
    應得其同意，民事訴訟法第255條第1項第3款、第262條第1
    項前段分別定有明文。原告起訴時請求「被告甲○○、乙○○二
    人應連帶給付原告新臺幣（下同）300,000元，及自起訴狀
    繕本送達被告之日翌日起至清償日止，按年息百分之5計算
    之利息。」；嗣經原告與乙○○於訴訟外達成和解，原告並於
    民國（下同）110年10月25日具狀撤回乙○○部分起訴，又於1
    10年11月11日當庭更正聲明為：「被告應給付原告300,000
    元，及自起訴狀繕本送達被告之日翌日起至清償日止，按年
    息百分之5計算之利息。」，此核屬撤回訴之一部及擴張應
    受判決事項聲明，核與前揭規定相符，均應予准許。
二、被告經合法通知，無正當理由，未於最後一次言詞辯論期日
    到場，核無民事訴訟法第386條所列各款情形，爰依原告之
    聲請，由其一造辯論而為判決。
貳、實體部分：
一、原告起訴主張：
　㈠查原告與乙○○於OOO年O月OO日結婚，婚後二人育有二子。因
    乙○○自110年1月28日起即開始有餐館工作結束後未逕返家，
    常延至凌晨方歸家之情形（有原告自家中門口裝設之監視器
    畫面可稽），原告也曾詢問乙○○下班後乃至凌晨返家前之去
    向，乙○○均拒絕吐露，卻也並未原告關注此事而有所收斂，
    往往下班後仍延至深夜2時才回家，進而變本加厲，非但深
    夜回家頻率與次數越來越多，時間甚至直到清晨約4〜5點才
    回家；又因乙○○約於OOO年OO月起即忽然拒絕與原告發生性
    行為，兩造早已久無性事，原告於110年2月17日竟發現乙○○
    尚在服用避孕藥，不禁疑雲頓起，乃詢問究竟，乙○○吱唔其
    詞，無法答覆。惟乙○○自此開始即進而與原告分房未再同床
    而眠迄今。原告因而懷疑被告有婚外情，乃於OOO年O月OO日
    晚上尾隨下班後之乙○○，竟發現其於10點半下班後（當時工
    作地點：ＯＯ路二段ＯＯＯＯ火鍋店），並未回家，乃先將其機車
    （車號000-000)騎至被告甲○○所租之套房（門牌號碼：台南
    市○○區○○街000號）所在騎樓停放，然後搭乘被告甲○○所騎
    機車（車號000-0000)，載同至ＯＯ路某鍋燒意麵店用餐，餐
    畢後約晚間11時34分，仍由被告甲○○載回一同回到被告甲○○
    所租之套房（台南市○○區○○街000號)相偕入屋，直至翌日凌
    晨3時15分乙○○走出騎乘騎機車（車號000-000)離開此處，
    約凌晨3時25分到家（有原告調閱自家中門口裝設之監視器
    畫面可稽）；又同樣事實，於110年4月2日原告再度尾隨10
    點半下班（工作地點仍是ＯＯ路二段ＯＯＯＯＯＯ店）之乙○○，發現
    仍同上次先騎機車（車號000-000)至被告甲○○所租之套房（
    門牌號碼台南市○○區○○街000號），然後由被告甲○○載同外
    出，直到翌日凌晨0時6分，方雙雙一同返回被告甲○○所租之
    套房（台南市○○區○○街000號)相偕入屋，直至翌日凌晨5時
    許乙○○走出騎機車（車號000-000)返家（參原告調閱自家中
    門口裝設之監視器晝面可稽）；嗣後，被告甲○○於110年4月
    底搬至台南市○○區○○○路000號房屋，乙○○仍每日繼續前往與
    之半同居於此處，嗣後乙○○似有警覺婚外情敗露，每日凌晨
    回家時都將機車停放在家中門口監視器拍攝不到的遠方再步
    行回家。乙○○上開所為顯已嚴重違背夫妻忠誠義務，不法侵
    害原告之配偶權，造成原告精神上極大之痛苦。
  ㈡被告甲○○共同侵權行為之具體事實：被告甲○○為乙○○於107年
    8月21日生育長女後所任職（在ＯＯ路一段上）”ＯＯＯＯＯＯＯ店”之
    同事，原告也曾多次於休假時偕同乙○○及當時尚在襁褓中之
    長女一同前去該ＯＯＯＯ店用餐，被告甲○○早明知乙○○為有配偶
    之人，更不容被告甲○○推諉不知，竟仍於深夜期間約同且並
    容留有配偶之乙○○在其租屋處（台南市○○區○○街000號）夜
    宿，並與之通宵兩相獨處，實已達半同居之程度；嗣後，被
    告甲○○於110年4月底搬至台南市○○區○○○路000號房屋，仍繼
    續與乙○○半同居於該處。被告甲○○所為顯已逾越一般異性友
    人間往來之分際，不法侵害原告配偶權，造成原告精神上極
    大之痛苦。並聲明：被告應給付原告300,000元，及自起訴
    狀繕本送達被告之日翌日起至清償日止，按年息百分之5計
    算之利息。
三、被告未於最後一次言詞辯論期日到場，但其曾於110年10月1
    4日言詞辯論時到庭，並對於其於原告與乙○○婚姻存續間，
    與乙○○發生婚外情之事實不否認，惟以其現在每月薪水不高
    ，原告請求之賠償金額過高，其無法負擔等語回應。
四、本院得心證之理由：
  ㈠按因故意過失不法侵害他人權利者，負損害賠償之責任；故
    意以背於善良風俗之方法，加損害於他人者亦同，民法第18
    4條第1項定有明文。數人共同不法侵害他人之權利者，連帶
    負損害賠償責任，同法第185條第1項亦有明文。又不法侵害
    他人之身體、健康、名譽、自由、信用、隱私、貞操，或不
    法侵害其他人格法益而情節重大者，被害人雖非財產上之損
    害，亦得請求賠償相當之金額，其名譽被侵害者，並得請求
    回復名譽之適當處分；且此於不法侵害他人基於父、母、子
    女或配偶關係之身分法益而情節重大者準用之，民法第195
    條第1項、第3項規定甚明。再按婚姻係以夫妻之共同生活為
    其目的，配偶應互相保持其共同生活之圓滿安全及幸福，而
    夫妻互守誠實，乃為確保其共同生活之圓滿安全及幸福之必
    要條件，配偶之一方行為不誠實，破壞共同生活之圓滿安全
    及幸福者，即為違反婚姻契約之義務而侵害他方基於配偶關
    係之身分法益且情節重大。是以有配偶之人與他人之交往，
    或明知為他人配偶卻故與之交往，其互動方式依一般社會通
    念，如已逾越普通朋友間一般社交行為，並足動搖婚姻關係
    所重應協力保持共同生活圓滿安全幸福之忠實目的時，難認
    並無以違背善良風俗之方法，加損害於他人之故意。亦即倘
    配偶之一方行為不誠實與他人發生足以破壞夫妻共同生活之
    圓滿安全及幸福之行為者，則該第三人與不誠實之配偶即為
    侵害配偶身分法益之共同侵權行為人，應負連帶賠償責任。
　㈡原告主張之前開事實，業據其提出戶籍謄本影本、監視錄影
    器翻拍照片及被告與乙○○之同居生活照片等件為證。而被告
    就其於原告與乙○○婚姻關係存續之期間內，有深夜容留乙○○
    於其租屋處，並與乙○○有婚外情之事實並不否認，另乙○○亦
    於110年10月14日言詞辯論期日內，亦自陳於原告所述之期
    間中，確實有與被告發生婚外情，且因此導致與原告婚姻破
    裂而離婚等事實，故被告確有侵害原告配偶權之事實。
　㈢復按不法侵害他人之人格權，被害人受有非財產上損害，請
    求加害人賠償相當金額之慰撫金時，法院對於慰撫金之量定
    ，應斟酌實際加害情形、所造成之影響、被害人所受精神上
    痛苦之程度、雙方之身分、地位、經濟狀況及其他各種情形
    ，以核定相當之數額，此有最高法院47年台上字第1221號、
    51年台上字第223號及76年台上字第1908號判例意旨可供參
    照。又身分法益與人格法益同屬非財產法益，上開最高法院
    有關人格法益受侵害而酌定慰撫金之標準，自得為本件衡量
    因身分法益受侵害所受之損害，其賠償數額究竟若干為適當
    之參考。本院經審酌被告上開侵權行為，且因此造成原告與
    乙○○離婚之事實。再審酌卷內(包括本院依職權所調閱的個
    資，稅務電子閘車財產所得調件明細表）兩造客觀的學經歷
    及經濟狀況(為保護當事人隱私，不詳述於判決)，認原告請
    求被告給付非財產上之損害300,000元，尚嫌過高，應以90,
    000元為適當，原告逾此金額之請求，應予駁回。
　㈣末按給付無確定期限者，債務人於債權人得請求給付時，經
    其催告而未為給付，自受催告時起，負遲延責任；其經債權
    人起訴而送達訴狀，或依督促程序送達支付命令，或為其他
    相類之行為，與催告有同一之效力；遲延之債務以支付金錢
    為標的者，債權人得請求依法定利率計算之遲延利息；而應
    付利息之債務，其利率未經約定，亦無法律可據者，週年利
    率為百分之5，民法第229條第2項、第233條第1項及第203條
    分別定有明文。原告請求被告給付之前開金額，係屬給付未
    有確定期限之金錢債權，其請求自起訴狀繕本送達被告之翌
    日即自110年7月15日起（見調解卷第169頁之送達證書）至
    清償日止，按年息百分之5計算之遲延利息，亦屬有據。
五、綜上所述，原告本於侵權行為損害賠償之法律關係，請求被
    告應給付90,000元，及自起訴狀送達翌日即110年7月15日起
    至清償日止，按週年利率百分之5計算之利息，應予准許；
    逾此範圍之請求，即屬無據，應予駁回。
六、末按各當事人一部勝訴、一部敗訴者，其訴訟費用，由法院
    酌量情形，命兩造以比例分擔或命一造負擔，或命兩造各自
    負擔其支出之訴訟費用，民事訴訟法第79條、第87條第1項
    分別定有明文。爰斟酌兩造勝敗之情形，確定訴訟費用之負
    擔如主文第3項所示。
七、本判決原告勝訴部分係就民事訴訟法第427條第1項所定適用
    簡易程序所為被告敗訴之判決，依同法第389條第1項第3款
    之規定，應依職權宣告假執行，原告聲請願供擔保宣告假執
    行，即無必要；併依同法第392條第2項規定，依職權宣告被
    告如預供擔保後，得免為假執行。至原告敗訴部分，其假執
    行之聲請已失所附麗，應予駁回。
八、據上論結，本件原告之訴為一部有理由，一部無理由，依民
    事訴訟法第385條第1項前段、第436條第2項、第79條、第38
    9條第1項第3款、第392條第2項，判決如主文。
中　　華　　民　　國　　110 　年　　11　　月　　25　　日
                    臺南簡易庭    法　官  侯明正
以上正本係照原本作成。
如不服本判決，應於判決送達後20日內，向本院提出上訴狀並表
明上訴理由，如於本判決宣示後送達前提起上訴者，應於判決送
達後20日內補提上訴理由書（須附繕本）。
中　　華　　民　　國　　110 　年　　11　　月　　25　　日
                                  書記官  陳世明